pt-PT: Compatibilidade com discos de peso: Ambos; Olímpico (50 mm); Padrão (25 mm); Outro
fi: Painolevyjen yhteensopivuus: Molemmat; Olympia (50 mm); Vakio (25 mm); Muu
es: Compatibilidad de las placas de peso: Ambos; Olímpico (50 mm); Estándar (25 mm); Otro
en: Weight plate compatibility: Both; Olympic (50 mm); Standard (25 mm); Other
ro-RO: Compatibilitatea discurilor de greutate: Ambele; Olimpic (50 mm); Standard (25 mm); Altele
ja: ウェイトプレート互換性: 両用; オリンピック (50 mm); スタンダード (25 mm); その他
ru: Совместимость с дисками: Оба; Олимпийские (50 мм); Стандартные (25 мм); Другое
hu: Súlytárcsa-kompatibilitás: Mindkettő; Olimpiai (50 mm); Standard (25 mm); Egyéb
it: Compatibilità con i dischi da pesi: Entrambi; Olimpica (50 mm); Standard (25 mm); Altro
el: Συμβατότητα με δίσκο βάρους: Και τα δύο; Ολυμπιακού τύπου (50 mm); Κανονικό (25 mm); Άλλο
lt-LT: Svorio diskų suderinamumas: Abu; Olimpinis (50 mm); Standartinis (25 mm); Kita
pl: Kompatybilność z talerzami obciążeniowymi: Oba; Olimpijskie (50 mm); Standardowe (25 mm); Inne
th: ความเข้ากันได้ของแผ่นน้ำหนัก: ทั้งสองอย่าง; โอลิมปิก (50 มม.); มาตรฐาน (25 มม.); อื่นๆ
nb: Kompatibilitet med vektskiver: Begge; Olympisk (50 mm); Standard (25 mm); Annet
sk-SK: Kompatibilita závaží: Obe; Olympijské (50 mm); Štandardné (25 mm); Iné
tr: Ağırlık plakası uyumluluğu: Her ikisi; Olimpik (50 mm); Standart (25 mm); Diğer
sv: Viktskivors kompatibilitet: Båda; Olympisk (50 mm); Standard (25 mm); Övrigt
sl-SI: Združljivost s koluti za uteži: Oboje; Olimpijska (50 mm); Standardna (25 mm); Drugo
pt-BR: Anilha compatibilidade: Ambos; Olímpico (50 mm); Padrão (25 mm); Outra
fr: Compatibilité avec les disques de musculation: Les deux; Olympique (50 mm); Standard (25 mm); Autre
nl: Halterschijven compatibiliteit: Beide; Olympisch (50 mm); Standaard (25 mm); Overig
cs: Kompatibilita s kotouči: Obojí; Olympijské (50 mm); Standardní (25 mm); Jiné
bg-BG: Съвместимост с дискове за тежести: И двете; Олимпийски (50 mm); Стандартни (25 mm); Друго
vi: Khả năng tương thích với tạ: Cả hai; Olympic (50 mm); Tiêu chuẩn (25 mm); Khác
ko: 웨이트 플레이트 호환성: 둘 다; 올림픽(50mm); 스탠더드(25mm); 기타
da: Kompatibilitet med vægtskiver: Begge; Olympisk (50 mm); Standard (25 mm); Andet
zh-TW: 槓片相容性: 皆可; 奧林匹克 (50 公釐); 標準 (25 公釐); 其他
zh-CN: 杠铃片兼容性: 两者皆可; 奥林匹克 (50 毫米); 标准 (25 毫米); 其他
hr-HR: Kompatibilnost s utezima: Oboje; Olimpijski (50 mm); Standardni (25 mm); Ostalo
de: Kompatibilität mit Gewichtsscheiben: Beide; Olympia (50 mm); Standard (25 mm); Andere